

Rafael Laste

Desenvolvedor Web

CONTATO

R

(54) 99657-6587

rafael.laste@universo.univates.br



Garibaldi - RS

SOBRE MIM

Olá! Me chamo Rafael, tenho 27 anos e moro em Garibaldi - RS. Após anos inserido no ramo de cursos profissionalizantes, acabei me aproximando muito do web design e hoje atuo como desenvolvedor. Sou um cara bastante animado, divertido, criativo e que adora materializar ideias.

FORMAÇÃO

2014 até **2021** Bacharelado em Design pela Univates - RS

2016 Curso de Web Design

2021 Curso de Laravel e BackEnd

EXPERIÊNCIAS

2012 a 2018 - Instituto Mix de Profissões

Instrutor/Monitor de Informática, lecionando cursos como pacote Office, pacote Adobe, WebDesign, AutoCad, Promob, cursos administrativos, dentre vários outros.

2019 a 2021 - Vision Comunicação

Designer gráfico, fazendo trabalhos de comunicação visual, como plotagem automotiva, fachadas e banners, além de criação de logo e identidade visual.

2021 a 2022 - Agência 8poroito

Desenvolvedor Full Stack, líder do setor e responsável por todo o processo de criação de sites, desde o front-end até back-end, domínio e hospedagem.

HABILIDADES









